【裁判字號】    88,易,3301
【裁判日期】    890119
【裁判案由】    恐嚇
【裁判全文】
台灣台北地方法院刑事判決                八十八年度易字第三三０一號
    公  訴  人  台灣台北地方法院檢察署檢察官
    被      告  乙○○
右列被告因恐嚇案件，經檢察官聲請簡易判決處刑（八十八年度偵字第四二九九號）
，本院以不宜適用簡易判決處刑改依通常程序審理，判決如左：
    主      文
乙○○以脅迫使人行無義務之事，未遂，處有期徒刑參月，如易科罰金以參佰元折算
壹日。
    事      實
乙○○與甲○○原為男女朋友，曾同居約時一年半，嗣於八十七年十一月間，甲○○
以乙○○傷害為由（傷害部分未據告訴）而搬離同居處所返家，乙○○不願甲○○離
去，要求甲○○回返為甲○○所拒，乙○○即自八十七年十一月起，至八十八年二月
上旬止，於邀約甲○○見面之時出言脅迫甲○○續與其同居，不然就須返還同居期間
甲○○出賣乙○○之機車得款及代為償還甲○○積欠他人款之款項合計七萬元，否則
日後遇見甲○○一次就必毆打一次，並要放火燒燬甲○○家之房屋，復本於同一之目
的，接續多次以電話脅迫甲○○之母丙○○稱要潑硫酸毀容，或打電話至台北市○○
街○段二０三之二號囑甲○○之嫂許鳳月轉知如不還錢將殺害甲○○全家，並先拿許
鳳月之夫開刀，圖以脅迫甲○○與其同居或返還費用，八十八年一月二十七日下午二
時許，甲○○與乙○○在電話中談妥分手費用二萬元，且邀乙○○前往台北市○○街
○段二０三之二號許鳳月開設之美髮院取款，屆時乙○○前往，因丙○○要求乙○○
於和解書上簽字，乙○○拒絕，並提議至桂林派出所書寫和解書後即離去，惟乙○○
並未依約前往派出所，甲○○等於派出所久等無著，返家後甲○○之嫂再接獲乙○○
相同內容之電話，甲○○、丙○○不堪其擾，乃報警處理而未遂。案經台北市政府警
察局萬華分局報請台灣台北地方法院檢察署檢官偵查起訴。
    理      由
一．訊據被告乙○○否認有妨害自由犯行，辯稱是伊主動與甲○○分手的，不曾脅迫
    甲○○續與其同居，而同居期間甲○○竊取並出賣其機車，伊並代為償還甲○○
    積欠其友人之債務，伊乃索討此等款項，並不曾出言恐嚇云云。
二．惟查開事實，業據告訴人甲○○、丙○○於警訊、偵查及審判中指訴綦詳，並據
    證人許鳳月於審判中結證屬實，雖證人與告訴人間就所指述之細節容或有所些許
    出入，惟其指述被告多次以電話出言恐嚇，以期收回為甲○○支出之金錢則屬一
    致，而得為認定被告犯罪之證據，而被告並不否認曾與旻秋同居，甲○○返家後
    經常打電話至林宅，一天好幾次。又對於八十八年一月二十七日之談判，被告亦
    不否認當天在場尚有一林姓男子在場（此人為林高德，見卷附台灣台北地方法院
    檢察署八十八年度偵字第六八一七號檢察官不起訴處分書）曾要求被告不要騷擾
    甲○○（見本院八十八年十二八日訊問筆錄），且被告亦不否認其不甘為甲○○
    支出部分金錢及機車為甲○○變賣而欲索回款項，證諸經驗法則，及被告一而再
    以電話至林宅，致甲○○及其家人生活受有相當之干擾而報警，堪認告訴人等指
    訴之情節為真正，被告所辯無非御責之詞，不足採信，故本件事證明確，被告犯
    行堪予認定。
三．按非夫妻關係不得要求男女與己同居，又債權債務關係於當事人拒絕給付時，應
    依法定程序追償，不得以私力索討，故核被告所為，係犯刑法第三百零四條第二
    項、第一項之以脅迫使人行無義務事未遂罪，其先後雖有多次脅迫之行為，且接
    獲訊息之被害人數不止一人，惟均係被告為達同一目的之數個接續之行為，故僅
    論以一罪。然被告以一接續之犯行，侵害數法益，觸犯數相同之罪名，屬同種類
    之想像競合犯，依刑法第五十五條之規定，仍從刑法第三百零四條第二項、第一
    項之以脅迫使人行無義務事未遂罪處斷。檢察官以被告所為係犯刑法第三百零五
    條之恐嚇罪，惟查被告雖出言恐嚇，惟其並非以單純之恐嚇使人心生畏懼為目的
    ，而係欲達迫使甲○○續與其同居或返還其款項，故檢察官容或有所誤會，起訴
    之法條應予變更。又被告所為係屬未遂犯，爰依刑法第二十六條前段減輕其刑。
    爰審酌被告犯罪之動機，並使用之方法，騷擾被害人致危害生活之安寧，並犯罪
    後之態度等情，量處如主文所示之刑，並諭知易科罰金之折算標準。
據上論斷，應依刑事訴訟法第四百五十二條、第二百九十九條第一項前段、第三百條
、刑法第三百零四條第二項、第一項、第五十五條、第二十六條前段、第四十一條、
罰金罰鍰提高標準條例第一條前段，判決如主文。
本案經檢察官陳宏達到庭執行職務。
中      華      民      國      八十九      年     一     月    十九    日
                      臺灣臺北地方法院刑事第三庭
                                        法    官  陳  興  邦
右正本證明與原本無異。
如不服本判決，應於判決送達後十日內，向本院提出上訴狀。
                                        書 記 官  陳  正  融
中      華      民      國      八十九      年     一     月    十九    日
附錄本案論罪科刑法條全文：
刑法第三百零四條：
一以強暴、脅迫使人行無義務之事或妨害人行使權利者，處三年以下有期徒刑、拘役
  或三百元以下罰金。
二前項之未遂犯罰之。


司法院資訊處製作；財團法人民間司法改革基金會備份。
